臺灣臺中地方法院民事裁定
110年度聲字第327號
聲  請  人  賴靜怡  
代  理  人  張順豪律師
            蔡梓詮律師
相  對  人  賴俞萁  
            賴界兪  
            賴永河  
共      同
法定代理人  賴宥成  
            曹玲華  
上列當事人間請求選任信託監察人事件，本院裁定如下：
    主  文
選任甲○○為賴王秀卿遺囑信託事務之信託監察人。
聲請程序費用新臺幣壹仟元由聲請人負擔。
    理  由
一、按信託法第59條所定聲請選任新信託監察人事件，係由信託
    契約受託人住所地之法院管轄，非訟事件法第75條第1項定
    有明文。次按信託監察人辭任或解任時，除信託行為另有訂
    定外，指定或選任之人得選任新信託監察人；不能或不為選
    任者，法院亦得因利害關係人或檢察官之聲請選任之，信託
    法第59條第1項亦有明定。
二、聲請意旨略以：聲請人母親賴王秀卿（已歿）於生前以公證
    遺囑（下稱系爭遺囑）表明要將臺中市○區○○○段00000○0000
    0地號土地、臺中市○區○○段000○000地號土地、門牌號碼臺
    中市○區○○○街00○0000○0000○0000○00號房屋（下合稱系爭不
    動產）遺贈予相對人，並要求相對人應依上開遺囑辦理信託
    契約（下稱系爭信託契約），由其等擔任受益人，聲請人擔
    任受託人，聲請人父親賴進榮擔任信託監察人。嗣因賴進榮
    於109年10月8日死亡，而相對人均未成年，為保障相對人之
    利益，顯有選任新信託監察人之必要。而甲○○為相對人之父
    親，且與相對人同住生活，並經賴王秀卿全體繼承人同意由
    其擔任信託監察人，足認由甲○○擔任信託監察人，顯能貫徹
    賴王秀卿上開遺囑之意旨，並保障相對人之利益，爰依信託
    法第59條第1項，聲請選任甲○○為系爭信託契約之信託監察
    人等語。
三、經查，聲請人主張之前揭事實，業據其提出系爭遺囑、系爭
    信託契約、戶籍謄本、同意書、賴王秀卿繼承系統表等件為
    證，堪信為真實。是聲請人既為系爭信託契約之利害關係人
    ，其向本院聲請選任系爭信託契約新信託監察人，程序上核
    無不合。本院審酌聲請人即受託人之意見，以及賴王秀卿全
    體繼承人之意願，兼衡相對人目前均尚未成年，確有受信託
    監察人保護之必要，並參酌甲○○為相對人父親，與相對人關
    係密切，應能依信託本旨忠實履行其義務俾保障受益人之權
    益，且其已於同意書表示同意擔任信託監察人，而認聲請人
    聲請選任甲○○為系爭信託契約新信託監察人應屬妥適，予以
    准許。
四、依非訟事件法第21條第1項前段、第24條第1項，裁定如主文
    。
中　　華　　民　　國　　110 　年　　12　　月　　29　　日
                  民事第四庭  法  官  董庭誌
以上正本係照原本作成。
本裁定不得聲明不服。 
中　　華　　民　　國　　110 　年　　12　　月　　29　　日
                              書記官  盧弈捷